Inventaris van de archieven van Gecommitteerde Raden der Staten van Holland en West-Friesland, 1621-1795
Nationaal Archief, Den Haag
- BIJZONDER, B
  - FINANCIELE AANGELEGENHEDEN, 3
    - Algemeen, a
      - Stukken betreffende financiële onderwerpen:, 3996A-3996C
        - "Generalia" (instructies GR, commies en klerken van de Financie van Holland, ontvanger-generaal etc); notities van H. Heinsius gemaakt in de besognes, 1680 - 1720; rapporten en andere stukken betreffende de verkoop van domeinen, begin 18e eeuw; diversen., 3996A
        - Stukken betreffende de huislasten, 1680 - 1714, 3996B
        - Diverse projecten en adviezen van Kersseboom, 's-Gravenzande etc. op projecten voor loterijen, tontines, krijgskassen, in te voeren middelen, lijfrenten, verkopen etc. 1715 - 1745, 3996C
      - Register van ter secretarie van Holland ontvangen leges- en zegelgelden, 1777 - 1807; 4054; 1 deel
      - Rekening van de omslag (gemenelandsrekening) van Asperen, 1771 - 1781, 1791 - 1794, Rekening van de verponding van Asperen, 1791 - 1795; Rekening van de kerk te Asperen;; Losse stukken betreffende Asperen.; [1771 - 1795]; 4059; 1 pak
      - Rekeningen van het gasthuis te Beverwijk, armenrekeningen van Hazerswoude; 1760 - 1794, 1775 - 1784; 4060; 1 pak
      - Dorpsrekeningen van Ooltgensplaat, 1779 - 1794; 4061; 1 pak
      - Rekeningen van de dorpsgoederen van Simonshaven, 1783 - 1787, Armenrekeningen van Zwartewaal, 1776 - 1793; Rekeningen van het kaai- en havengeld van Zwartewaal, 1759 - 1791.; [1759 - 1793]; 4063; 1 pak
      - Rekest van Casper Barleus aan GR van 20 juni 1664 om regeling van zijn financiën als gezant in Portugal, 6282; 1 stuk
      - Staten van de uitgaven en inkomsten van het Noorder- en Zuiderkwartier, net; met bijlagen, afschriften., 1687, 1744 en 1745; 6290; 1 omslag
      - Uittreksel uit de resoluties van GR van 28 juni 1737 houdende het besluit sommige gerechten in het Zuiderkwartier aan te schrijven over tienden waarvan "abandonnement" word verzocht; met bijlage, ---; 2 stukken
        ontbreekt
      - Memorie van de stad Brielle voor GR, waarbij zij stellen dat de ontvanger van de geestelijke goederen in Den Briel en het land van Voorne niet rekenplichtig is aan de Staten van Holland, met bijlage, 1744; 6448; 2 katernen
      - Uittreksel uit de resoluties van GR van 10 januari 1794 betreffende het uitloten van obligaties; met bijlagen, 1793 en 1794; 6295; 5 stukken
        Bijlagen deels in druk.
    - Gemene middelen, b
      - Resoluties van GR betreffende problemen over en bezwaren tegen het invoeren van de 25e penning, 1788 - 1790; 3279; 1 deel
      - Register van minuut-resoluties van GR over de gemene middelen, 1794 - 1795; 3280; 1 deel
      - Resoluties van GR en opvolgende besturen betreffende de collectieve middelen; met indices; gedrukt, 1748 - 1801; 3997-4006; 10 delen
        In nr. 3097 ook resoluties van de Staten van Holland; de nrs. 4005 en 4006 bevatten resoluties van opvolgende besturen.
        - 1748 - 1749, 3997
        - 1750, 3998
        - 1751, 3999
        - 1752 - 1753, 4000
        - 1754 - 1756, 4001
        - 1757 - 1770, 4002
        - 1771 - 1784, 4003
        - 1785 - 1795, 4004
        - 1795 - 1798, 4005
        - 1799 - 1801, 4006
      - Registers met resoluties en aanschrijvingen betreffende de gemene middelen; gedrukt, 1749 - 1763; 4007-4009; 3 delen
        - 1749 - 1752, 4007
        - 1753 - 1756 dec, 4008
        - 1756 feb - 1763, 4009
      - Verbalen van de commies-fiscaal der gemene middelen over zijn inspecties in het Noorder- en Zuiderkwartier, 1739, 1741; 4013-4015; 3 delen
        - Noorderkwartier over 1740,1741, 4013
        - Zuiderkwartier over 1740,1741, 4014
        - Zuiderkwartier over 1738,1739, 4015
      - Memories en staten van vrijdommen voor buitenlandse ministers en de gemene middelen, 1730, 1731; 4013X; 1 omslag
      - Stukken betreffende de gemene middelen, 1744 - 1749, 1794 - 1796; 4016; 1 pak
      - Brieven van baljuwen in Holland an GR in antwoord op de aanschrijving van 16 juni 1665 over het onderhouden van het plakkaat op de broodzetting, 4020X; 31 stukken
        Overgedragen door het GA. Leiden (aanw. 1921 IX 3).
      - Resoluties van GR betreffende de collectieve middelen; netten, 1750 - 1795; 6173-6237; 65 delen
        Voor indices zie inv. nrs. 6238 - 6280.
        Niet gelijk aan inv. nrs. 3997, 4006 - 4008.
        - 1750 jul - sep, 6173
        - 1750 okt - dec, 6174
        - 1751 jan - mrt, 6175
        - 1751 apr - jun, 6176
        - 1751 jul - sep, 6177
        - 1751 okt - dec, 6178
        - 1752 jan - apr, 6179
        - 1752 mei - aug, 6180
        - 1752 sep - dec, 6181
        - 1753 jan - apr, 6182
        - 1753 mei - aug, 6183
        - 1753 sep - dec, 6184
        - 1754 jan - mei, 6185
        - 1754 jun - dec, 6186
        - 1755 jan - jun, 6187
        - 1755 jul - dec, 6188
        - 1756 jan - apr, 6189
        - 1756 mei - aug, 6190
        - 1756 sep - dec, 6191
        - 1757 jan - jun, 6192
        - 1757 jul - dec, 6193
        - 1758 jan - jun, 6194
        - 1758 jul - dec, 6195
        - 1759 jan - apr, 6196
        - 1759 mei - dec, 6197
        - 1760 jan - jun, 6198
        - 1760 jul - dec, 6199
        - 1761, 6200
        - 1762 jan - jul, 6201
        - 1762 aug - dec, 6202
        - 1763 jan - jun, 6203
        - 1763 jul - dec, 6204
        - 1764 jan - jun, 6205
        - 1764 jul - dec, 6206
        - 1765 jan - jun, 6207
        - 1765 jul - dec, 6208
        - 1766, 6209
        - 1767, 6210
        - 1768, 6211
        - 1769, 6212
        - 1770, 6213
        - 1771, 6214
        - 1772, 6215
        - 1773, 6216
        - 1774, 6217
        - 1775, 6218
        - 1776, 6219
        - 1777, 6220
        - 1778, 6221
        - 1779, 6222
        - 1780, 6223
        - 1781, 6224
        - 1782, 6225
        - 1783, 6226
        - 1784, 6227
        - 1785, 6228
        - 1786, 6229
        - 1787, 6230
        - 1788, 6231
        - 1789, 6232
        - 1790, 6233
        - 1791, 6234
        - 1792, 6235
        - 1793, 6236
        - 1794 jan - 1795 jan 28, 6237
      - Index op de resoluties van GR betreffende de collectieve middelen; concept, 1750 - 1762; 6238-6241; 4 delen
        De delen A - B en T - Z ontbreken; de index betreft persoonsnamen, plaatsnamen en zaken.
        - C - F, 6238
        - G - K, 6239
        - L - O, 6240
        - P - S, 6241
      - Indices op de resoluties van GR betreffende de collectieve middelen; netten, 1760 - 1792; 6242-6274; 33 delen
        - 1760, 6242
        - 1761, 6243
        - 1762, 6244
        - 1763, 6245
        - 1764, 6246
        - 1765, 6247
        - 1766, 6248
        - 1767, 6249
        - 1768, 6250
        - 1769, 6251
        - 1770, 6252
        - 1771, 6253
        - 1772, 6254
        - 1773, 6255
        - 1774, 6256
        - 1775, 6257
        - 1776, 6258
        - 1777, 6259
        - 1778, 6260
        - 1779, 6261
        - 1780, 6262
        - 1781, 6263
        - 1782, 6264
        - 1783, 6265
        - 1784, 6266
        - 1785, 6267
        - 1786, 6268
        - 1787, 6269
        - 1788, 6270
        - 1789, 6271
        - 1790, 6272
        - 1791, 6273
        - 1792, 6274
      - Indices op de resoluties van GR betreffende de collectieve middelen; concepten, 1787 - 1789 en 1791 - 1793; 6275-6280; 6 delen
        - 1787, 6275
        - 1788, 6276
        - 1789, 6277
        - 1791, 6278
        - 1792, 6279
        - 1793, 6280
      - Staat van de opbrengst van de impost op kapitaal in Gouda over 3 maanden, voor burgers die "600 gulden en daarboven gegoed zijn", afschrift., eind 16e eeuw; 6281; 1 katern
      - Rapport houdende het advies van Johan Walbeeck en P.A. Schaap voor GR betreffende een rekest van Maarten Cornelisz. Roscam en Jansz. Bulsingh om bemiddeling in een geschil over de gemene middelen, 1668 maart 23; 6284; 1 stuk
      - Lijst van de opbrengst van de 200e penning, geheven in 1674 in de steden en dorpen van het Noorderkwartier, (1675); 6285; 1 stuk
      - Stukken betreffende rekesten aan GR om vrijstelling van de 20e penning over boedels van gefailleerden; authentieke afschriften., 1675 - 1689; 6424; 1 omslag
      - Lijst van de opbrengst van de 200e penning in het Zuiderkwartier; afschrift, 1680; 6286; 1 stuk
      - Staten van uitgaven en inkomsten der beide kwartieren over 1687, 1744 en 1745; afschriften, 6287; 1 omslag
      - Register van de akten van obligaties afgegeven door de ontvanger van de gemene middelen, van op interest opgenomen gelden, afschriften, 1691, 1710, 1714 en 1715; 6288; 1 deel
      - Lijst van de door het Noorderkwartier in 1728 op het ambtgeld betaalde interesten, die terugbetaald moeten worden door de VOC; net., 6289; 1 katern
      - Resoluties van GR inzake ingebrachte bezwaren tegen de heffing van de 200e penning, ingesteld bij plakkaat van 1793 april 3., 6292-6293
        - Minuten, 1793 apr 29 - 1794 okt 28, 6292; 1 pak
        - Netten,1793 apr 29 - 1794 okt 28, 6293; 4 katernen
      - Concepten van het plakkaat van 3 april 1793 en andere stukken betreffende de heffing van de 200e penning, 1793 - 1795; 6294; 1 pak
      - Rekesten ingekomen bij GR om wijziging in de heffing van het ambtgeld; netten, 1794; 6363; 2 stukken
    - Verpondingen, c
      - Kohier van de nieuwe getimmerten binnen Amsterdam, Rotterdam en 's-Gravenhage, met daarop betrekking hebbende resoluties nopens de verponding, 1677 - 1731; 4021; 1 band
      - Registers met aanslagen der verponding op nieuwe getimmerten, 100e en 200e penning, over alle steden en dorpen in het Zuiderkwartier, 1686 - 1780; 4022-4023; 2 delen
        - 1686 - 1759, 4022
        - 1760 - 1780, 4023
      - Staat van de in de verponding aangeslagen goederen behorende tot de domeinen van de Ridderschap en de Universiteit van Leiden, 1760; 4024; 1 deel
      - Register met ingekomen brieven betreffende opgenomen kapitalen, nieuwe getimmerten en afgebroken gebouwen en de verpondingen, 1776; 4025; 2 pakken
      - Register van doleanties over de ordinaire en extraordinaire verponding in beide kwartieren en Holland, ingevolge de resolutie van 16 december 1739, met daarop gevolgde vermindering in 1740.; 1741; 4026; 1 band
      - Lijst van in de periode 1744 - 1794 geamoveerde gebouwen in het Noorderkwartier in verband met de verponding, 4027; 1 deel
      - Diverse stukken betreffende de invordering van de verponding, 1747 - 1806; 4028; 1 pak
      - Rekesten en andere stukken betreffende het verlenen van vrijdom van verponding voor dijks- en polderbesturen, 1720 - 1791; 4029; 1 pak
      - Verpondingsrekeningen van Ooltgensplaat, 1779 - 1794; 4062; 1 pak
      - Lijst van de opbrengst van het haardstedegeld voor het Noorderkwartier en de verpondingen voor het Zuiderkwartier volgens de kohieren; net, (1666); 6283; 1 stuk
      - Stukken betreffende verzoeken door Wijk aan Zee om vermindering van de verpondingen, 1786 - 1791; 6291; 1 pak
  - JURIDISCHE AANGELEGENHEDEN, 4
    - Interlocutaire sententies, rolbeschikkingen en dicta van GR en conclusies van de advocaat-ficaal in appelzaken van vonnissen gewezen door schepen-commissarissen in de steden inzake de gemene middelen., 1718 - 1774; 4064-4065; 2 banden
      - 1718 - 1753, 4064
      - 1754 - 1774, 4065
    - Registers van dingtalen, rolbeschikkingen, dicta en sententies van GR en opvolgende besturen, voornamelijk in appelzaken gemene middelen; met indices op persoonsnamen, 1748 - 1809; 4066-4071; 6 delen
      - 1748 mei 27 - 1759 jun 28, 4066
      - 1759 apr 3 - 1771 nov 26, 4067
      - 1771 okt 22 - 1804 juni 13, 4068
      - 1804 jul 31 - 1805 jun 25, 4069
      - 1805 dec 10 - 1807 mei 28, 4070
      - 1807 jun 2 - 1809 dec 27, 4071
    - Conclusies, dicta, rolbriefjes, vraagpunten en responsieven e.d., ca. 1795 - 1799, 1808; 4071A; 1 pak
    - Akten van willige condemnatie op arbitrage of dading in zaken van de gemene middelen; minuten; met bijlagen, 1720 - 1738; 4072-4073X; 2 banden en 1 pak
      - 1720 - 1738, 4072
      - 1739 - 1754, 4073
      - 1755 - 1801, 4073X; band
    - Sententies in criminele zaken betreffende de gemene middelen; minuten; met bijlagen, 1723 - 1766; 4074-4075; 2 banden
      - 1723 - 1754, 4074
      - 1755 - 1766, 4075
    - Registers van rolaantekeningen, dingtalen en sententies in criminele zaken betreffende de gemene middelen, die gediend hebben voor GR en opvolgende besturen; met indices op persoonsnamen, 1738 - 1807; 4076-4080; 5 delen
      - 1738 - 1752, 4076
      - 1751 - 1764, 4077
      - 1765 - 1787, 4078
      - 1788 - 1805 juli, 4079
      - 1805 sep. - 1807, 4080
    - "Kleine Rolle", rol van civiele zaken in beroep betreffende de gemene middelen, gediend voor GR en opvolgende besturen, 1773 - 1805; 4081, 4084; 2 delen
      - 1773 - 1804 okt 2, 4084
      - 1804 okt 9 - 1805 jun 4, 4081
    - Register van mandementen van de Raad van Financiën tot dagvaardiging in criminele zaken betreffende de gemene middelen, 1805 aug. 15 - 1807 mrt. 25; 4082; 1 deel
    - Register van mandementen van de Raad van Financiën tot dagvaardiging in criminele zaken betreffende de gemene middelen, 1805 nov. 26 - 1807 mei 28; 4083; 1 deel
    - Conclusies van eis, van antwoord, van repliek en dupliek in civiele zaken betreffende de gemene middelen, 1751 - 1795; 4085-4086; 2 pakken
      - 1751 - 1770, 4085
      - 1771 - 1795, 4086
    - Registers van akten van "surcheantie", verleende door GR met name aan pachters van de gemene middelen, aan plaatselijke besturen (i.v.m. achterstallige verponding), 1711 - 1725; 4087-4091; 5 delen
      - 1711 - 1712, 4087
      - 1713 - 1714, 4088
      - 1715 - 1717, 4089
      - 1718 - 1720, 4090
      - 1721 - 1725, 4091
    - Register van mandementen tot dagvaardiging in criminele zaken betreffende de gemene middelen, verleend door GR en opvolgende besturen, 1739 - 1802 mrt. 24; 4092; 1 deel
    - Dingtalen en sententies inzake taxaties op declaraties van kosten, 1719 - 1731; 4093-4094; 2 banden
      - 1719 - 1728 mrt, 4093
      - 1728 jan - 1731, 4094
    - Register van rolaantekeningen en dingtalen inzzke revisie; met resoluties en verordeningen inzake revisie, ca. 1650 - 1709; 4095; 1 deel
    - Register met aantekeningen van het verblijf in Den Haag van partijen in procedures, gevoerd voor GR, 1750 - 1784; 4095X; 1 deel
      Alfabetisch ingericht.
    - Procesdossiers in civiele en criminele zaken betreffende de gemene middelen, vnl. 2e helft 18e eeuw; 4096-4096U; 22 pakken
      - pak 1, 4096
      - pak 2, 4096A
      - pak 3, 4096B
      - pak 4, 4096C
      - pak 5, 4096D
      - pak 6, 4096E
      - pak 7, 4096F
      - pak 8, 4096G
      - pak 9, 4096H
      - pak 10, 4096I
      - pak 11, 4096J
      - pak 12, 4096K
      - pak 13, 4096L
      - pak 14, 4096M
      - pak 15, 4096N
      - pak 16, 4096O
      - pak 17, 4096P
      - pak 18, 4096Q
      - pak 19, 4096R
      - pak 20, 4096S
      - pak 21, 4096T
      - pak 22, 4096U
    - Stukken betreffende een geschil tussen het gerecht van Heemstede en de erfgenamen van de deurwaarder Hendrik Blommendaal, 1682 - 1684; 6296; 1 omslag
    - Missive van prins Willem IV aan GR van 30 augustus 1751 houdende verzoek om advies betreffende een rekest om akte van abolitie van Jan van der Hoff, hoefsmid uit Zegwaard, door GR in handen gesteld van de advocaat-fiscaal, 1751 september 6; 6297; 1 stuk
    - Akte van non-prejudicie van het Hof van Utrecht voor GR van 4 mei 1741, betreffende het uitleveren van Rudolf Hendriksz. de Wit alias "Smalle Jaeb" uit het tuchthuis van Delft; origineel., 1791; 6298; 1 stuk
    - Uittreksel uit de resoluties van GR houdende het besluit van 30 april 1792 om de "courantier" Gosse te verbieden kranten uit te geven zonder dat deze geëxamineerd zijn, 6299; 1 stuk
  - KERKELIJKE AANGELEGENHEDEN, 5
    - Registers van akten van toelating van Rooms-Katholieke priesters buiten de steden van het Zuiderkwarterier., 1730 - 1794; 4040-4041
      Achter in elk deel een alfabetische index op plaatsnaam.
      - 1730 - 1779 feb, 4040
      - 1779 mrt. - 1794, 4041
    - Register van de standplaatsen, namen en data van aanstelling van priesters in het Zuiderkwartier; met bijlagen, 1730 - 1762; 4042; 1 deel
      Achter een alfabetische index op plaatsnaam.
    - Stukken betreffende het verlenen van akten van admissie aan Room-Katholieke priesters in het Zuiderkwartier; originelen en afschriften, 1730 - 1759; 4043-4044; 2 pakken
      - 1730 - 1740, 4043
      - 1741 - 1759, 4044
    - Stukken betreffende onderhoud en verbouwing van de kerk, pastorie, kosterwoning en school te Loosduinen, 1748 - 1794, Stukken van commissarissen in kerkelijke zaken van het kwartier Amsterdam, 1749 - 1970 en z.j; Diverse rekesten inzake kerkelijke kwesties, 18e eeuw.; 4045; 1 pak
    - Stukken betreffende de distributie van 10.000 gulden, bij resolutie van GR van Holland van 9 september 1701 toegekend aan in verband met de religie "gerefugeerde Franse vrouwen, die hier te lande verblijf houden", 1767 - 1793; 6300; 1 omslag
    - Resoluties van de Staten van Holland betreffende kerkelijke zaken, 1653-1663; 4369-4371; 3 delen
      - Deel 1, 4369
      - Deel 2, 4370
      - Deel 3, 4371
    - Handelingen synoden Zuid-Holland, 1597-1680; 4372-4380; 9 delen
      Alle banden m.u.v. inv.nr. 4380 hebben het opschrift W.P.V.O. (Willem Prins van Oranje)
      - Eerste costumen, eerste deel, 1579, 1581-1583, 1586-1593, 4372
      - Eerste costumen, tweede deel,1584-1608, 4373
      - Tweede costumen, eerste deel, 1618-1627, 4374
      - Tweede costumen, tweede deel, 1628-1637, 4375
      - Tweede costumen, tweede deel, 1638-1648, 4376
      - Tweede costumen, tweede deel, 1649-1657, 4377
      - Tweede costumen, tweede deel, 1658-1664, 4378
      - Tweede costumen, tweede deel, 1665-1675, 4379
      - Tweede costumen, tweede deel, 1676-1680, 4380
    - Acta van de Nationale Synode te Dordrecht met postacta, 1618-1619; 4381
      De band is voorzien van vergulde letters W.P.V.O. (Willem Prins van Oranje)
      Specificatie van de inhoud:
      Voorin bevindt zich een brief van Lodewijk van Renesse, predikant te Breda van 22 september 1664, waarin de prins van Oranje ( de latere koning-stadhouder Willem III) een exemplaar van de acta van de synoden wordt aangeboden
      a) Acta synode van Wesel 1568 (tekst in Latijn)
      b) Acta synode van Wesel 1568 (Nederlandse vertaling)
      c) Acta van de synode te Emden 1571
      d) Acta van de synode van Holland en Zeeland te Dordrecht 1574
      e) Acta van de synode te Dordrecht 1586
      f) Acta van de synode te Middelburg 1581
      g) Acta van de syode te 's-Gravenhage 1586
      h) brief van de graaf van Leicester en andere stukken betreffende het bijeenroepen van laatstgenoemde synode
      i) kerkorde vastgesteld in de Nationale Synode te Dordrecht 1618-1619
      j) Acta van de Nationale Synode te Dordrecht na het vertrek van de buitenlandse theologen, bijgenaamd de post-acta 1619 mei 13 - 1619 mei 29
    - Handelingen van de Dortse synode, 1619; 4382; 1 deel
    - Acten van de synode van Zuid-Holland, 1640-1743 met hiaten; 4383-4385; 7 pakken
      - Bestanddeel 1, 4383
      - Bestanddeel 2, 4384
      - Bestanddeel 3, 4385
    - Repertorium op de synodale acten over de periode 1590-1651, z.d.; 4386; 1 deel
      Met opschrift W.P.V.O. (Willem Prins van Oranje)
    - Acten van de synode van Noord-Holland, 1640-1743 met hiaten; 4387-4390; 5 pakken
      - Bestanddeel 1, 4387
      - Bestanddeel 2, 4388
      - Bestanddeel 3, 4389
      - Bestanddeel 4, 4390
    - Handelingen van de christelijke synode van Noord-Holland, met bijbehorende stukken, 1748-1756.; 4391; 1 pak
    - Repertorium op de synodale acten van Noord-Holland vanaf 1672 met acta van een provinciale synode van Noord- en Zuid-Holland te Haarlem in 1572, z.d..; 4392; 1 pak
    - Register van alle acta van de particuliere synoden van Noord-Holland vanaf 1672 met acta van een provinciale synode van Noord- en Zuid-Holland te Haarlem in 1682, z.d..; 4393; 1 deel
    - Handelingen van de Noord- en Zuid-Hollandse synoden, 1804-1806; 4394; 1 pak
      Specificatie: Zuid-Holland te Brielle in 1804, te 's-Gravenhage in 1805 en te Woerden in 1806, Noord-Holland te Enkhuizen in 1804, te Edam in 1805 en te Alkmaar in 1806.
    - Synodale acta van Friesland, 1626-1736; 4395-4396; 2 delen
      - Bestanddeel 1, 4395
      - Bestanddeel 2, 4396
    - Kerkelijke reglementen, 1568-1910.; 4397; 1 deel
    - Registers met het opschrift "predikantsboek" met ordonnanties wegens uitbetaalde tractementen etc., 1605-1798; 4398-4407; 10 delen
      - Bestanddeel 1, 4398
      - Bestanddeel 2, 4399
      - Bestanddeel 3, 4400
      - Bestanddeel 4, 4401
      - Bestanddeel 5, 4402
      - Bestanddeel 6, 4403
      - Bestanddeel 7, 4404
      - Bestanddeel 8, 4405
      - Bestanddeel 9, 4406
      - Bestanddeel 10, 4407
    - Register met het opschrift "predikantsboek", genummerd 1 en 2, 1758; 4408-4409; 2 delen
      - Nummer 1, 4408
      - Nummer 2, 4409
    - Register van predikanten en extract-resoluties over kerkelijke zaken, z.d.; 4410; 1 deel
    - Acten van beloften van gerechten en kerkmeesters inzake kerken, predikanten en scholen, 17e en 18e eeuw; 4411; 1 pak
    - Registers met aantekeningen over de Bijbelvertaling, uitgegeven in 1637, z.d.; 4412-4419; 8 delen
      - Bestanddeel 1, 4412
      - Bestanddeel 2, 4413
      - Bestanddeel 3, 4414
      - Bestanddeel 4, 4415
      - Bestanddeel 5, 4416
      - Bestanddeel 6, 4417
      - Bestanddeel 7, 4418
      - Bestanddeel 8, 4419
    - Verbaal met psalmberijming 1773, met een gedrukt exemplaar van de psalmen en gezangen, z.d.; 4420-4421; 2 delen
      - Bestanddeel 1, 4420
      - Bestanddeel 2, 4421
  - MILITAIRE ZAKEN, 6
    Voor stukken over de fortificaties zie ook het archief van de Contrarolleur-generaal van 's lands werken en fortificaitën 1630 - 1806 (toegang nr. 3.01.43).
    - Register van rapporten van gedane inspecties, grote fortificaties, afschrift, 1706 - 1719; 3827; 1 deel
    - Registers van rapporten van de gecommitteerden tot de zaken van de grote, respectievelijk de kleine fortificaties van hun inspectiereizen; afschriften; met bijlagen, 1726 - 1741; 3840-3843; 4 delen
      Hierin opgenomen rapporten van de contrarolleur-generaal van de Hollandse fortificaties van zijn inspectiereizen. Voorin een inhoudsopgave.
      - 1726 apr. 25 - 1728 nov. 3, 3840
      - 1729 mrt 10 - 1732 okt. 29, 3841
      - 1733 feb. 26 - 1737 nov. 2, 3842
      - 1738 mrt 14 - 1741 jan. 10, 3843
    - Rapporten van de gecommitteerden tot de zaken van de grote respectievelijk de kleine fortificaties van hun inspectiereizen; met bijlagen, 1741 - 1787; 3844-3851; 8 banden
      Hierin opgenomen rapporten van de contrarolleur-generaal van de Hollandse fortificaties van zijn inspectiereizen. Vanaf 1757 is er van elke inspectiereis een rapport over de fortificaties en over de magazijnen.
      - 1741 jan. 10 - 1743 dec. 5, 3844
      - 1744 mrt. 23 - 1748 mei 24, 3845
      - 1748 mrt. 6 - 1751 dec. 3, 3846
      - 1752 juli 3 - 1756 sep. 28, 3847
      - 1757 juni 16 - 1760 okt. 31, 3848
      - 1761 juli 21 - 1769 mrt 20, 3849
      - 1769 juli 10 - 1777 dec. 19, 3850
      - 1778 aug. 4 - 1787 dec. 28, 3851
    - Rapporten betreffende het ontwerp voor een waterlinie ter dekking van de provincie Holland; met bijlagen, 1671 - 1739; 3854-3855; 2 banden
      - band 11737 - 1739, 3854
      - band 21671, 1674, 1731, 1737, 1738, 3855
    - Stukken voornamelijk betreffende fortificaties in diverse plaatsen, ca. 1795 - 1806; 3863-3872; 10 pakken
      - Baardwijkse overlaat, 3863
      - Fortificaties te Brielle, 3864
      - Munt van Dordrecht; 's Lands magazijnen te Delft, 3865
      - Geertruidenberg, 3866
      - Goeree; Gorinchem, 3867
      - Gouda; Hellevoetsluis, 3868
      - Heusden, 3869
      - Hinderdam; Klundert; Loevestein; Muiden, 3870